# 利润分配能否直接通过未分配利润？

提问人：dalu123 时间：2016-10-08 20:13:03
比如： 直接：借利润分批—未分配利润 贷：盈余公积 贷：应付利润 盈余公积弥补亏损： 借盈余公积 贷利润分配—未分配利润
不通过利润分配—提取盈余公积、付现金股利、弥补亏损。

回答人：chenyiwei
这样做也可以，不过在编制利润分配表或者股东权益变动表时的取数就没有现在做法下那么直接了。